【裁判字號】    92,訴,347
【裁判日期】    921128
【裁判案由】    違反毒品危害防制條例等
【裁判全文】
臺灣雲林地方法院刑事判決                          九十二年度訴字第三四七號
    公  訴  人  臺灣雲林地方法院檢察署檢察官
    被      告  丁○○
    指定辯護人  本院公設辯護人  辛○○
右列被告因違反毒品危害防制條例等案件，經檢察官提起公訴（九十一年度偵字第五
九、第二八八一號），本院判決如左：
    主  文
丁○○連續竊盜，處有期徒刑陸月；又連續意圖為自己不法之所有，以詐術使人將本
人之物交付，處有期徒刑陸月；又共同連續販賣第一級毒品，處有期徒刑拾年，扣案
之第一級毒品海洛因柒包（驗後合計淨重壹點肆公克，包裝重壹點肆玖公克）、第
二級毒品安非他命壹包（驗餘淨重零點貳柒肆公克），均沒收銷燬之，販賣毒品所
得新臺幣貳萬壹仟玖佰元沒收之，如全部或一部不能沒收時，以其財產抵償之。應執
行有期徒刑拾年捌月，扣案之第一級毒品海洛因柒包（驗後合計淨重壹點肆公克，
包裝重壹點肆玖公克）、第二級毒品安非他命壹包（驗餘淨重零點貳柒肆公克），
均沒收銷燬之，販賣毒品所得新臺幣貳萬壹仟玖佰元沒收之，如全部或一部不能沒收
時，以其財產抵償之。
    事  實
一、丁○○基於概括之犯意，意圖為自己不法之所有，自民國（下同）九十年十月中
    旬某日起，迄九十一年一月一日止，連續三次在如附表一所示之時間、地點，竊
    取如附表一所示財物。
二、丁○○另基於概括之犯意，意圖為自己不法之所有，自九十年十月底某日起，迄
    九十一年一月上旬某日止，連續四次在如附表二所示之時間、地點，以佯稱借用
    手機之詐術，使附表所示之被害因而人陷於錯誤而交付，詐取如附表二所示之財
    物，再於取得手機後加以變賣或換取毒品。
三、丁○○明知綽號「阿牛」姓名不詳之成年男子（現由檢察官偵辦中），以販賣第
    一級毒品海洛因及第二級毒品安非他命牟利，因其本身染有吸食毒品之惡習需要
    毒品施用，乃與該「阿牛」之人互為犯意之聯絡，基於概括之犯意，共同連續販
    賣第一級毒品及第二級毒品：
    （一）於九十一年五、六月間某日，受綽號「阿牛」之人指示，在雲林縣麥寮鄉
          「阿牛」住處，向「阿牛」取得已分裝好之第一級毒品海洛因七包，送至
          雲林縣麥寮鄉○○路與泰順路口之「民雄肉包店」，以每小包新臺幣（下
          同）一千元之價格，販賣予某不詳姓名之人，販賣毒品所得七千元全數交
          給「阿牛」，「阿牛」即贈送海洛因一小包給丁○○作為報酬。
    （二）於九十一年五、六月間某日，再受綽號阿牛之人指示，在雲林縣麥寮鄉○○路口與泰順路口之「民雄肉包店」前，向該「阿牛」之人取得已包裝好
          之第一級毒品海洛因七包、第二級毒品安非他命一包，送至雲林縣麥寮鄉
          某處，以海洛因、安非他命每小包均一千元價格，販賣予某不詳姓名之人
          ，販賣毒品所得八千元全數交給「阿牛」，「阿牛」即贈送海洛因一小包
          給丁○○作為報酬。
    （三）於九十一年七月七日上午十時許，又受綽號「阿牛」之人指示，在雲林縣
          麥寮鄉○○路口與泰順路口之「民雄肉包店」，向「阿牛」取得已分裝好
          之第一級毒品海洛因十四小包、第二級毒品安非他命一小包，送至雲林縣
          崙背鄉某處，以海洛因、安非他命每小包均一千元價格，販賣予三名姓名
          不詳之人，總共賣掉七包海洛因，得款六千九百元（其中一名買毒者少給
          一百元）。
    （四）嗣於九十一年七月七日下午一時十分許，在雲林縣麥寮鄉○○號道路三盛
          段產業道路旁為警查獲，並扣得海洛因七小包（驗後合計淨重一．四三公
          克，包裝重一．四九公克）、第二級毒品安非他命一包（驗餘淨重○．二
          七三四公克），及販賣毒品所得六千九百元。
四、案經雲林縣警察局台西分局報請臺灣雲林地方法院檢察署檢察官偵查起訴。
    理  由
一、被告丁○○對於右揭連續竊盜、連續詐欺、連續販賣第一級毒品海洛因、第二級
    毒品安非他等事實，於審理中均已坦白承認。
    （一）連續竊盜部分，並有被害人乙○、庚○○、癸○○等人之警訊筆錄，及證
          人王寶長、林秋城之警訊筆錄，另有被害人庚○○出具之贓物認領收據在
          卷可資佐證。
    （二）連續詐欺部分，並有被害人戊○○、壬○○、丙○○等人之警訊或偵訊筆
          錄，及證人黃毓貴之警訊筆錄，且有被害人戊○○出具之贓物認領保管單
          、手機買賣合約書、被詐取之手機照片等可資佐證。
    （三）連續販賣毒品部分，並有販賣毒品所得六千九百元照片二張、被查獲扣得
          毒品照片一張，而於九十一年七月七日扣得之白粉七小包及結晶一小包，
          白粉經送驗結果確含海洛因成分，結晶經送驗結果亦有甲基安非他命成分
          ，此有法務部調查局九十一年八月二十日調科壹字第一六○○○一八一一
          號函，及國防部憲兵司令部刑事鑑識中心九十二年五月二日（九二）宇鑑
          字第○五九○一號函各一紙在卷可按。
    （四）又我國政府對於販賣海洛因及安非他命之查緝一向甚嚴，法院對之亦通常
          科以重度刑責，而海洛因及安非他命均是量少價高，稍一調整份量或價格
          ，出售者即可取得暴利，如果無利可圖，一般人那可能甘冒重刑而轉讓海
          洛因及安非他命？從而，雖然難以考查本案共犯「阿牛」其販入與賣出之
          精確數量、確實價格，致難以計算其價差。惟依前述推斷，應該可能認定
          被告與「阿牛」販賣海洛因及安非他命，有賺取差價之營利意圖。
    （五）綜上所述，被告上開自白與事實相符，應堪採信，本件事證明確，被告之
          竊盜、詐欺及販賣毒品等犯行，已經可以認定，應依法論罪科刑。
二、按海洛因、安非他命係毒品危害防制條例第二條第二項第一款、第二款所稱之第
    一級毒品、第二級毒品，不得持有、販賣；又按毒品危害防制條例第四條之販賣
    毒品罪所稱之販賣，不以販入後復行賣出為必要，祇要以營利為目的，而有販入
    或賣出行為之一者，即足構成販賣毒品既遂，最高法院著有九十一年度台上字第
    五九三五號判決要旨可資參照。查綽號「阿牛」之人之販入毒品海洛因、安非他
    命係意在轉售牟利，已經本院認定如前，即被告丁○○其後為警查獲時縱有毒品
    未及賣出，惟依前揭最高法院見解，仍屬已達既遂程度。核被告竊盜部分所為係
    犯刑法第三百二十條第一項普通竊盜罪；詐欺部分所為係犯刑法第三百三十九條
    第一項詐欺取財罪；販賣毒品部分所為，係犯毒品危害防制條例第四條第一項、
    第二項販賣第一級毒品、第二級毒品罪。被告販賣第一級毒品、第二級毒品而持
    有第一級毒品海洛因及第二級毒品安非他命，為販賣之高度行為所吸收，不另論
    罪。被告與「阿牛」之人就販賣毒品部分，具有犯意聯絡及行為分擔，為共同正
    犯。被告先後多次販賣第一級毒品海洛因、多次販賣第二級毒品安非他命、多次
    竊盜、多次詐欺等犯行，均時間緊接、方法相同，觸犯構成要件相同之罪，顯係
    基於概括犯意為之，均為連續犯，皆應依刑法第五十六條之規定，以一罪論，並
    加重其刑，惟被告販賣毒品犯行，其法定最重本刑死刑、無期徒刑部分，依法不
    得加重其刑。被告以一販賣毒品行為觸犯販賣第一級毒品罪及販賣第二級毒品罪
    名，為想像競合犯，依刑法第五十五條之規定，應從較重之毒品危害防制條例第
    四條第一項販賣第一級毒品罪處斷。被告所犯販賣第一級毒品罪、竊盜罪及詐欺
    罪，犯意各別，罪名不同，應分論併罰之。另公訴意旨認為附表二所示之四次犯
    行係犯刑法第三百二十條第一項之竊盜罪，尚有未洽，惟已經實施公訴檢察官當
    庭更正為刑法第三百三十九條第一項詐欺取財罪，附此敘明。查被告因染有吸毒
    之惡習致罹刑章，其參與販賣毒品之構成要件，目的僅在獲取海洛因以供自己施
    用，所得甚少，且於警訊及偵審理中即坦白認罪，並提供所販賣毒品之來源，顯
    然有配合警方查緝毒品之誠意，本院認其犯罪情節尚非重大，如科以法定最低刑
    ，仍嫌過重，情輕法重，爰參照司法院大法官會議釋字第二六三號解釋意旨，依
    刑法第五十九條規定減輕其刑，其刑之加重減輕，並依法先加後減。爰審酌被告
    僅圖一己私利，竟參與販賣毒品之犯行，戕害國民健康，暨其販毒、竊盜、詐欺
    犯罪動機、目的均為獲取毒品以供施用、及其犯罪之手段、所得利益、所生危害
    及犯後坦承犯罪等一切情狀，各量處如主文所示之刑，並定其應執行之刑。扣案
    海洛因七小包（驗後合計淨重一．四三公克，包裝重一．四九公克）、第二級毒
    品安非他命一包（驗餘淨重○．二七三四公克），屬違禁物，應依毒品危害防制
    條例第十八條第一項前段規定，宣告沒收銷燬之。販賣毒品所得共二萬一千一百
    元，應依毒品危害防制條例第十九條第一項之規定宣告沒收，如全部或一部不能
    沒收時，應以其財產抵償之。又公訴意旨認為被告係無故侵入他人住宅進行竊盜
    犯行，即被告所為除構成竊盜罪外，另涉犯刑法第三百零六條之無故侵入他人住
    宅罪，惟審閱被害人庚○○、乙○、癸○○等人於卷內之筆錄，並無就侵入住宅
    犯行部分提出告訴，即此部分本應依刑事訴訟法第三百零三條第三款之規定諭知
    不受理，惟公訴人認為此部分與前揭竊盜部分有牽連犯之裁判上一罪關係，爰不
    另為不受理之諭知，附此敘明。
據上論斷，應依刑事訴訟法第二百九十九條第一項前段，刑法第二十八條、第五十六
條、第三百二十條第一項、第三百三十九條第一項、第五十五條、第五十九條、第五
十一條第五款，毒品危害防制條例第四條第一項、第二項、第十八條第一項前段、第
十九條第一項，罰金罰鍰提高標準條例第一條前段，判決如主文。
本案經檢察官己○○到庭執行職務。
中      華      民      國      九十二      年    十一  月    二十八    日
                    臺灣雲林地方法院刑事第四庭
                                            審判長法  官  吳福森
                                                  法  官  陳婉玉
                                                  法  官  劉為丕
右正本證明與原本無異。
如不服本判決，應於判決送達後十日內向本院提出上訴狀( 應附繕本 )。
                                                  書記官  王淑美
中      華      民      國      九十二      年    十一  月    二十八    日
附錄本案論罪科刑法條：
中華民國刑法第三百二十條
(普通竊盜罪、竊佔罪)
意圖為自己或第三人不法之所有，而竊取他人之動產者，為竊盜罪，處五
年以下有期徒刑、拘役或五百元以下罰金。
意圖為自己或第三人不法之利益，而竊佔他人之不動產者，依前項之規定
處斷。
前二項之未遂犯罰之。
中華民國刑法第三百三十九條
(普通詐欺罪)
意圖為自己或第三人不法之所有，以詐術使人將本人或第三人之物交付者
，處五年以下有期徒刑、拘役或科或併科一千元以下罰金。
以前項方法得財產上不法之利益或使第三人得之者，亦同。
前二項之未遂犯罰之。
毒品危害防制條例第四條
製造、運輸、販賣第一級毒品者，處死刑或無期徒刑；處無期徒刑者，得
併科新臺幣一千萬元以下罰金。
製造、運輸、販賣第二級毒品者，處無期徒刑或七年以上有期徒刑，得併
科新臺幣七百萬元以下罰金。
製造、運輸、販賣第三級毒品者，處五年以上有期徒刑，得併科新臺幣五
百萬元以下罰金。
製造、運輸、販賣第四級毒品者，處三年以上十年以下有期徒刑，得併科
新臺幣三百萬元以下罰金。
製造、運輸、販賣專供製造或施用毒品之器具者，處一年以上七年以下有
期徒刑，得併科新臺幣一百萬元以下罰金。
前五項之未遂犯罰之。
毒品危害防制條例第十八條
查獲之毒品及專供製造或施用毒品之器具，不問屬於犯人與否，均沒收銷
燬之。但合於醫藥或研究之用者，得不予銷燬。
前項合於醫藥或研究用毒品或器具之管理辦法，由法務部會同行政院衛生
署定之。
毒品危害防制條例第十九條
犯第四條至第九條、第十二條、第十三條或第十四條第一項、第二項之罪
者，其供犯罪所用或因犯罪所得之財物，均沒收之，如全部或一部不能沒
收時，追徵其價額或以其財產抵償之。
為保全前項價額之追徵或以財產抵償，得於必要範圍內扣押其財產。
犯第四條之罪所使用之水、陸、空交通工具沒收之。
附表一：竊盜部分
┌──┬──────┬──────┬────┬───┬──────────
│編號│時間（民國）│ 地      點 │行竊方法│被害人│   竊  得  財  物
├──┼──────┼──────┼────┼───┼──────────
│一  │九十年十月中│雲林縣麥寮鄉│以徒手方│乙○  │國際牌ＧＤ九二型行動
│    │旬某日，下午│雷厝村九十二│式進入住│      │電話一支。
│    │二、三時許。│號。        │宅竊盜。│      │
│    │            │            │        │      │
│    │            │            │        │      │
│    │            │            │        │      │
│    │            │            │        │      │
│    ├─┬────┴──────┴────┴───┴──────────
│    │  │（一）被告自白。
│    │證│（二）被害人乙○、證人林秋城警訊。
│    │  │
│    │  │
│    │據│
│    │  │
├──┼─┴────┬──────┬────┬───┬──────────
│二  │九十年十二月│雲林縣麥寮鄉│利用找被│庚○○│摩托羅拉Ｖ六六型行動
│    │上旬某日。  │崙後村沙崙後│害人施嘉│      │電話一支。
│    │            │二七六號。  │興機會，│      │
│    │            │            │從屋內桌│      │
│    │            │            │上以徒手│      │
│    │            │            │方式竊取│      │
│    │            │            │。      │      │
│    ├─┬────┴──────┴────┴───┴──────────
│    │  │（一）被告自白。
│    │證│（二）被害人庚○○、證人王寶長警訊。
│    │  │（三）被害人庚○○出具之贓物認領收據。
│    │  │
│    │據│
│    │  │
├──┼─┴────┬──────┬────┬───┬──────────
│三  │九十一年一月│雲林縣麥寮鄉│以徒手方│癸○○│摩托羅拉Ｖ三六八八型
│    │一日中午十二│施厝村施厝二│式進入住│      │行動電話一支。
│    │時許。      │三七號之五。│宅竊盜。│      │
│    │            │            │        │      │
│    │            │            │        │      │
│    │            │            │        │      │
│    │            │            │        │      │
│    ├─┬────┴──────┴────┴───┴──────────
│    │  │（一）被告自白。
│    │證│（二）被害人癸○○警訊。
│    │  │
│    │  │
│    │據│
│    │  │
└──┴─┴───────────────────────────────
附表二：詐欺部分
┌──┬──────┬──────┬────┬───┬──────────
│編號│時間（民國）│ 地      點 │詐欺方法│被害人│   詐  得  財  物
├──┼──────┼──────┼────┼───┼──────────
│一  │九十年十月底│雲林縣麥寮鄉│佯稱借用│戊○○│易利信Ｔ二八型行動電
│    │某日。      │橋頭村Ｅ．Ｇ│手機後持│      │話一支。
│    │            │Ｏ網咖。    │以變賣或│      │
│    │            │            │換取毒品│      │
│    │            │            │。      │      │
│    ├─┬────┴──────┴────┴───┴──────────
│  │  │（一）被告自白。
│    │證│（二）被害人戊○○警訊。
│    │  │（三）被害人戊○○出具之贓物認領保管單。
│    │  │
│    │據│
│    │  │
├──┼─┴────┬──────┬────┬───┬──────────
│二  │九十年十二月│雲林縣麥寮鄉│佯稱借用│壬○○│摩托羅拉Ｖ三六八八型
│    │下旬某日。  │三盛村樂天撞│手機後持│      │行動電話一支。
│    │            │球場。      │以變賣或│      │
│    │            │            │換取毒品│      │
│    │            │            │。      │      │
│    │            │            │        │      │
│    │            │            │    │      │
│    ├─┬────┴──────┴────┴───┴──────────
│    │  │（一）被告自白。
│    │證│（二）被害人壬○○警訊、偵訊。
│    │  │
│    │  │
│    │據│
│    │  │
├──┼─┴────┬──────┬────┬───┬──────────
│三  │九十年十二月│雲林縣麥寮鄉│佯稱借用│甲○○│摩托羅拉ＬＦ二○○○
│    │間某日。    │施厝村二七五│手機後持│      │型行動電話一支。
│    │            │號。        │以變賣或│      │
│    │            │            │換取毒品│      │
│    │            │            │。      │      │
│    │            │            │        │      │
│    │            │            │        │      │
│    ├─┬────┴──────┴────┴───┴──────────
│    │  │（一）被告自白。
│    │證│（二）證人黃毓貴警訊。
│    │  │（三）手機買賣合約書。
│    │  │（四）被詐取之手機照片。
│    │據│
│    │  │
├──┼─┴────┬──────┬────┬───┬──────────
│四  │九十一年一月│雲林縣麥寮鄉│佯稱借用│丙○○│摩托羅拉Ｔ一八九型行
│    │上旬某日。  │施厝村施厝二│手機後持│。    │動電話一支。
│    │            │二一號      │以變賣或│      │
│    │            │            │換取毒品│      │
│    │            │            │。      │      │
│    │            │            │        │      │
│    │            │            │        │      │
│    ├─┬────┴──────┴────┴───┴──────────
│    │  │（一）被告自白。
│    │證│（二）被害人丙○○警訊、偵訊。
│    │  │
│    │  │
│    │據│
│    │  │
└──┴─┴───────────────────────────────


司法院資訊處製作；財團法人民間司法改革基金會備份。
